【裁判字號】    89,易,649
【裁判日期】    890829
【裁判案由】    竊盜
【裁判全文】
臺灣臺北地方法院刑事判決                          八十九年度易字第六四九號
    公  訴  人  臺灣臺北地方法院檢察署檢察官
    被      告  甲○○
右列被告因竊盜案件，經檢察官提起公訴（八十九年度偵字第三四四三號），本院判
決如左：
    主  文
甲○○無罪。
    理  由
一、公訴意旨略以：被告甲○○意圖為自己不法之所有，於民國八十九年一月四日中
    午十二時五十分許，越過圍牆進入台北市○○街四０九號有立公司，竊取丁○○
    所有之雜誌十本及女用背包一個得手，因認被告涉犯刑法第三百二十一條第一項
    第二款之加重竊盜罪嫌。
二、按犯罪事實應依證據認定之，無證據不得推定其犯罪事實；另不能證明被告犯罪
    者，應諭知無罪之判決，刑事訴訟法第一百五十四條、第三百零一條第一項分別
    定有明文。而刑法上之竊盜罪，以意圖為自己或第三人不法之所有為構成要件，
    若事先已得所有權人同意而取走該物，並無不法所有之意圖，自與竊盜罪之構成
    要件有違。
三、訊據被告甲○○否認有何竊盜犯行，辯稱：因其兄乙○○認識上址宏大昌有限公
    司（下稱宏大昌公司）負責人丙○○，丙○○先前就有答應其可以去那邊拿雜誌
    看，所以當日其就在裡面看雜誌等語。經查：證人丙○○結證稱：該址為他與妻
    子丁○○所開設之宏大昌公司，經營廢紙處理回收工作，被告之兄乙○○先前在
    該公司上班過，平常乙○○就有去上址拿過要回收之舊書，被告也有來過該公司
    拿過書，他有跟乙○○說那些都是舊書並不值錢，如果乙○○與被告要看，就可
    以拿去看，但他太太丁○○並不認識被告，而他裝保全之目的是為了防止公司的
    機器被偷，不是關於拿紙的問題等語（見本院八十九年八月十五日審判筆錄）。
    ，而被告所拿取之雜誌十本僅價值一百元，女用皮包僅值五十元，合計僅一百五
    十元之事實，亦據證人丁○○證述在卷，並有失竊報告、贓物領據附卷可稽，則
    被告因認業已取得證人丙○○之同意，可隨時進入上址拿取回收之舊書，乃於右
    揭期日進入上址翻閱拿取價值極少之舊雜誌十本與女用皮包一個，即難以此遽認
    其有何不法所有之意圖。況證人即當時前往之保全人員簡瑀修證稱：當時到達現
    場時發現被告在上址內閒逛，而被告當時見到他時沒有要逃跑或慌張的表情，被
    告並跟他講說已進去上址近一個小時，只是想拿幾本書看看等語（見偵查卷第六
    頁反面、第七頁）。若被告係意圖為自己不法之所有而進入上址竊取財物，見到
    保全人員理應驚慌失措或意欲逃跑，應不可能如此鎮靜並向保全人員表示已進去
    上址近一個小時且只想拿幾本書來看看，堪認被告應無不法所有之意圖，確係單
    純認為已得證人丙○○之同意而可進入上址拿取不值錢之舊貨。此外復查無其他
    積極證據足資證明被告有何竊盜犯行，不能證明被告犯罪，則揆諸上開說明，自
    應為被告無罪之諭知。
據上論斷，應依刑事訴訟法第三百零一條第一項，判決如主文。
本案經檢察官俞秀端到庭執行職務
中      華      民      國      八十九    年    八      月    二十九  日
                                    臺灣臺北地方法院刑事第五庭
                                        法  官  陳  容  正
右正本證明與原本無異
如不服本判決，應於判決送達後十日內，向本院提出上訴狀。
                                        書記官  林  妙  穗
中      華      民      國      八十九    年     九     月      五      日


司法院資訊處製作；財團法人民間司法改革基金會備份。
